臺灣高等法院刑事判決　　　　　　　　96年度交上訴字第50號
上　訴　人
即　被　告　乙○○
上列上訴人因肇事遺棄罪等案件，不服臺灣桃園地方法院95年度
交訴字第127號，中華民國96年1月31日第一審判決（起訴案號：
臺灣桃園地方法院檢察署95年度偵字第2731號），提起上訴，本
院判決如下：
    主  文
上訴駁回。
    事  實
一、乙○○於民國九十三年十二月二十一日晚間八時許，在桃園
    縣龜山鄉○○路路旁某不詳小吃店內，飲用約一瓶高粱酒，
    至當日晚間十時許飲酒結束後，明知其因酒精作用，已陷於
    不能安全駕駛動力交通工具之程度，仍駕駛三五０八—ＨＭ
    號自用小客車上路行駛。當日晚間十時三十分許，乙○○駕
    駛上開小客車，沿桃園縣龜山鄉○○○路由南往北方向行駛
    ，至東萬壽路六二二號前時，原應注意酒後不得駕車，且應
    注意汽車在同一車道行駛時，除擬超越前車外，後車與前車
    之間應保持隨時可以煞停之距離，而依當時晴天，夜間有照
    明，柏油路面乾燥無缺陷，視距良好無障礙物等情境，並無
    不能注意之情事，竟仍疏未注意與前方許瑞祺騎乘之ＡＹ九
    —五二０號重機車保持安全距離，貿然前行，復因其酒後反
    應遲緩，無法適當操控車輛，而駕車由後追撞上開重機車車
    尾倒地，機車乘客甲○○因此受有臉之開放性傷口、臉及軀
    幹多處擦傷，右腎動脈撕裂傷造成右腎動脈狹窄、腎動脈高
    血壓等傷害（許瑞祺受傷部分未據告訴），乙○○駕駛之小
    客車前方擋風玻璃亦從中破裂受損，並掉落一面車牌、葉子
    板、保險桿等物，詎乙○○於肇事後，因畏懼承擔相關責任
    ，竟另行基於肇事逃逸之犯意，未下車察看甲○○傷勢，亦
    未採取必要之救護措施，即逕自駕車逃離現場，惟遭用路人
    張智勝目擊上開經過，記下車號報警處理。稍後，乙○○於
    當日晚間十時四十分許，駕車逃至龜山鄉○○路○段三六三
    號中油迴龍加油站前時，復因心慌，再自行駕車推撞停放在
    該處路邊，依序為鄭自偉、楊一琳及吳志成所有之ＬＸ—四
    八七０號自用小貨車、ＣＰ—四二０六號自用小客車及九Ｂ
    —二一五一號自用小客車，致上開三部車輛分別受有不同程
    度之車損後（無人受傷），又再駛離現場，而為鄭自偉發現
    後，記下車號報警處理。嗣於九十三年十二月二十二日凌晨
    一時四十九分許，經警循線至乙○○位於桃園縣龜山鄉○○
    ○街五十五巷九號之居處查獲乙○○，並測試其呼氣中所含
    酒精濃度結果，達每公升０點六九毫克，始發覺上情。
二、案經林美雲代理甲○○訴由桃園縣政府警察局龜山分局移送
    臺灣桃園地方法院檢察署檢察官偵查起訴。
    理  由
一、本件後引證人之警詢、檢察官偵訊筆錄，雖係傳聞，惟均已
    經被告同意引用為證據，查證人張智勝係在東萬壽路六二二
    號前目擊被告駕車追撞許瑞祺騎乘之重機車後，停留現場報
    警，並即接續製作警詢筆錄，證人鄭自偉亦係因在萬壽路一
    段三六三號加油站前，目擊其停放路邊之小貨車遭被告駕車
    撞擊後，現場記下車號報警，製作警詢筆錄，其等對案情經
    過記憶均甚清晰，並無誣指之虞，證人甲○○在檢察官偵查
    中則已按法定程序具結，核無顯不可信之情況，且被告對上
    開證人指述之事實亦不爭執，至於證人楊一琳則係因其停放
    肇事地點之車輛遭被告駕車撞擊，而受通知前往製作警詢筆
    錄，陳述其車輛之車損情形，並未直接指述被告駕車肇事，
    由上開證人筆錄做成時之情況，本院認為均適合採為證據，
    依刑事訴訟法第一百五十九條之五第一項規定，上開筆錄自
    均得採用為證據，先予敘明。
二、訊據上訴人即被告乙○○坦承於案發當日晚間酒後駕車，先
    在龜山鄉○○○路六二二號前追撞許瑞祺騎乘之ＡＹ九—五
    二０號重機車肇事，致機車乘客甲○○受傷，再於龜山鄉○
    ○路○段三六三號中油迴龍加油站前，接續推撞路邊停放之
    ＬＸ—四八七０號自用小貨車、ＣＰ—四二０六號自用小客
    車及九Ｂ—二一五一號自用小客車三部車輛肇事，而均未留
    在現場善後，嗣經警循線查獲其到案後，接受警員測試其呼
    氣中所含酒精濃度結果，達每公升零點六九毫克等事實不諱
    ，惟矢口否認有何肇事逃逸犯行，辯稱：我不知道有撞到機
    車，發生車禍云云。經查：
三、被訴酒後駕車、過失傷害部分：
  (一)被告於九十三年十二月二十一日晚間，酒後駕車上路，而於
    當日晚間十時三十分許，行經桃園縣龜山鄉○○○路六二二
    號前時，自後追撞其前方由許瑞祺所騎乘，後座附載乘客甲
    ○○之ＡＹ九—五二０號重機車肇事，許瑞祺、甲○○因此
    受傷，被告之小客車亦掉落一面車牌、葉子板、保險桿等散
    落物，惟被告並未停車，即駕車離開現場，之後於當日晚間
    十時四十分許，被告駕車行經龜山鄉○○路○段三六三號中
    油迴龍加油站前，復自行推撞停放路邊之ＬＸ—四八七０號
    自用小貨車、ＣＰ—四二０六號自用小客車及九Ｂ—二一五
    一號自用小客車肇事，然被告亦未停車，而逕自駕車離去，
    嗣經用路人張智勝、ＬＸ—四八七０號自用小貨車車主鄭自
    偉先後記下被告車號報警，始為警循線於翌日凌晨一時四十
    九分許，在桃園縣龜山鄉○○○街五十五巷九號查獲被告，
    經測試其呼氣中所含酒精濃度結果，達每公升零點六九毫克
    等事實，業經被告坦承不諱，核與目擊證人張智勝在警詢中
    指述其在東萬壽路肇事地點目擊被告駕車追撞許瑞祺騎乘之
    重機車之情節，目擊證人鄭自偉在警詢中指述其在萬壽路肇
    事地點目擊被告駕車推撞路邊三部車輛之情節，證人楊一琳
    在警詢中指述其停放路邊之ＣＰ—四二０六號自用小客車遭
    不詳車輛撞擊受損之情節，以及證人甲○○在檢察官偵查中
    證稱：（我坐許瑞祺的機車），被一輛小貨車撞，我不知道
    是誰撞的，因為現場有人撿到被告的車牌，所以才知道是被
    告等語，均各相符（依序見偵查卷第二十四頁、第三十一頁
    、第二十八頁、第五十九頁），此外，並有上開二處肇事地
    點之道路交通事故現場圖、道路交通事故調查報告表(一)、(二)
    兩份，萬壽路肇事地點之現場草圖一份、桃園縣政府警察局
    疑似道路交通事故肇事逃逸追查表一份附卷可稽（偵查卷第
    三十四頁至第四十頁、第四十二頁），而甲○○因此受有臉
    部開放性傷口、臉及軀幹多處擦傷，右腎動脈撕裂傷造成右
    腎動脈狹窄及腎動脈高血壓等傷害，亦有長庚紀念醫院出具
    之診斷證明書二份、台大醫院、敏盛綜合醫院出具之診斷證
    明書各一份存卷可參（偵查卷第四十一頁、第八十頁至第八
    十二頁），又被告在肇事後約三小時為警查獲，經警測試其
    呼氣中所含酒精濃度結果，為每公升零點六九毫克，並有其
    酒精測定紀錄表一份在卷足憑（偵查卷第四十六頁）。
  (二)查人體呼氣中所含酒精濃度如為每公升０點二五毫克，即相
    當於血液中酒精濃度（ＢＡＣ）百分之０點０五，而ＢＡ
    Ｃ達百分之０點０三至百分之０點０五時，對駕駛能力之影
    響為：多數駕駛人心境逐漸變幻不定，視覺與反應靈敏性減
    弱，對速度及距離的判斷力差。對心理行為之影響為：觀察
    力逐漸欠缺，心情漸趨輕鬆，自信心增加，多話，精神狀態
    處於陶醉感。ＢＡＣ到達百分之０點０五至百分之０點０
    八時，對駕駛能力之影響為：反應遲鈍，駕駛能力受損，遲
    而不決或決而不行。對心理行為之影響為：情緒鬆弛，感情
    與行為趨向誇張，肌肉不協調，精神處於興奮狀態。ＢＡ
    Ｃ到達百分之０點０八至百分之０點一五時，對駕駛能力之
    影響為：判斷力嚴重受到影響，體能與精神協調受損，駕駛
    之體能困難增加。對心理行為之影響為：產生情緒異常現象
    ，步伐不穩，言語不清，反應惡劣，記憶及判斷力受損，精
    神處於錯亂狀態。ＢＡＣ超過百分之０點一五時，對駕駛
    能力之影響為：視線搖晃，駕駛已進入恍惚狀態，判斷及理
    解遭到扭曲，駕駛不穩定。對心理行為之影響為：意識不明
    ，嘔吐，站、走及講話困難，責任感喪失，精神處於麻痺狀
    態。ＢＡＣ超過百分之０點五時，對駕駛人能力之影響為
    ：無法開車。對心理行為之影響為：爛醉如泥，失去知覺可
    能致死，精神處於昏睡狀態。上開酒精影響駕駛人駕駛能力
    之研究，有交通部運輸研究所九十年九月二十四日運安字第
    九００００五八五四號函暨所附該所七十九年「駕駛人行為
    反應之研究—酒醉駕車對駕駛行為之分析研究」可考。被告
    於本件肇事後約三小時測得之呼氣中所含酒精濃度為每公升
    ０點六九毫克，相當於血液中酒精濃度（ＢＡＣ）百分之０
    點一三八，依上開說明，其駕駛能力受酒精作用，至少已有
    判斷力嚴重受到影響，體能與精神協調受損，駕駛之體能困
    難增加等影響。參酌被告先自行駕車由後追撞機車肇事，在
    離開上處地點後，又隨即自行推撞路邊停放之車輛肇事，就
    上開二項事故而言，均為其自己之過失，且非一般正常之駕
    駛失當行為可比，足徵被告當時確已因酒精作用，而影響正
    常之駕駛能力，其酒醉駕車，已達不能安全駕駛之程度，亦
    堪認定。
  (三)再按，「汽車駕駛人飲用酒類或其他類似物後，其吐氣中所
    含酒精濃度超過每公升０點二五毫克或血液中酒精濃度超過
    百分之０點０五以上者，不得駕車」、「汽車在同一車道行
    駛時，除擬超越前車外，後車與前車之間應保持隨時可以煞
    停之距離」，道路交通安全規則第一百十四條第二款、第九
    十四條第一項分別定有明文，依調查報告表(二)所載，被告領
    有適當之駕駛執照，其駕車上路，自應遵守上開規定，謹慎
    行車。而依萬壽路肇事地點之調查報告表(一)所載，肇事當時
    天候晴、夜間有照明，肇事地點柏油路面乾燥無缺陷、視距
    良好無障礙物等情況，顯無不能注意之情事。然被告仍貿然
    酒後駕車上路，又因酒精作用，疏未注意與前方許瑞祺之重
    機車保持安全間距，以致其自用小客車由後追撞機車肇事，
    機車乘客甲○○因此受傷，被告顯有違反上揭二項規定之過
    失。被告上開過失與甲○○之傷勢間，並有相當因果關係。
  (四)被告雖辯稱：剛出事時，甲○○傷勢很輕，但隔很久後，卻
    又說她傷勢嚴重等語，意指甲○○之部分傷勢，與本件事故
    間並無因果關係。經查，九十三年十二月二十一日事故發生
    後，甲○○隨即因臉之開放性傷口、臉及軀幹性擦傷等傷害
    ，於當日晚間十一時許至長庚紀念醫院（林口分院）診療，
    於翌日上午十時出院，此有上開醫院出具之診斷證明書一份
    附卷可稽（偵查卷第四十一頁），約半年後，甲○○復於九
    十四年五月十三日在台大醫院接受腎動脈血管攝影及氣球擴
    張手術之治療，依該次醫院診斷證明書所載，係車禍導致右
    腎動脈撕裂傷，造成右腎動脈狹窄及腎動脈高血壓，宜定期
    追蹤治療，嚴重時可能需開腹手術修補腎動脈撕裂傷等語（
    偵查卷第八十頁），是則，依上開台大醫院診斷結果，並參
    以腎動脈撕裂傷係外力造成而非自發性傷害，且事故時長庚
    紀念醫院僅治療甲○○之外傷，並未就甲○○之腎功能進行
    檢查等情，應可認甲○○上開腎動脈傷勢，係因本件交通事
    故所致。被告上開所辯，並不足採。
  (五)綜上所述，被告酒後駕車及過失傷害等犯行均堪認定，應依
    法論科。
四、被訴肇事逃逸部分：
  (一)被告於九十三年十二月二十一日晚間十時三十分許，在桃園
    縣龜山鄉○○○路○段六二二號前，不慎追撞其前方許瑞祺
    所騎乘之ＡＹ九—五二０號重機車肇事，許瑞祺及其附載之
    乘客甲○○因此受傷，然被告並未下車察看，即逕自離去等
    事實，已如前述，是被告肇事逃逸之事實，已甚明確。
  (二)被告雖辯稱：我喝醉酒，不知道撞到機車云云，意指其並無
    逃逸之意，惟查，被告係由後追撞前方之機車倒地，衡情自
    能目睹意外發生，且肇事後被告駕駛之小客車不僅掉落車牌
    、葉子板及保險桿等物，甚至前擋風玻璃亦破碎受損，足以
    影響駕駛人即被告視線，由上開兩車碰撞之位置、車損，以
    及可能發出之聲響而言，被告實無不知已經肇事追撞機車之
    理，參以被告在該處肇事後，猶能繼續駕車往前行駛，嗣並
    通知其友人載其返回其龜山鄉○○○街五十五巷九號居處休
    息，足認被告雖然有飲酒，惟並未因此不能辨別、理解外在
    事物，其所辯：因酒醉不知道已經肇事云云，係卸責之詞，
    並不足採。
  (三)綜上所述，被告所辯無非卸責之詞，不足採信，其肇事逃逸
    之犯行亦堪認定，應依法論科。
五、查被告乙○○行為時，刑法部分條文業於九十四年二月二日
    修正公布，並於被告行為後之九十五年七月一日起施行，修
    正後刑法第二條第一項對新舊法之比較，規定：「行為後法
    律有變更者，適用行為時之法律，但行為後之法律有利於行
    為人者，適用最有利於行為人之法律」，此係規範行為人行
    為後法律變更所生新舊法律比較適用之準據法，本身並無比
    較新舊法之問題。而關於本案罰金刑之法定下限、定應執行
    刑之法定上限等事項，均有變更（詳如附件所示，刑法雖將
    罰金刑之貨幣單位，自銀元修正為新臺幣，間接影響本案罰
    金刑之法定上限，惟本案罰金數額按舊法規定，並適用罰金
    罰鍰提高標準條例、現行法規所定貨幣單位折算新臺幣條例
    相關規定結果，實際上與新法適用修正後刑法施行法第一條
    之一規定之結果，並無不同，對被告並無有利不利之情形可
    言，無庸比較）。經比較新舊刑法及相關規定結果，以修正
    前之法律規定，對被告較為有利，依修正後刑法第二條第一
    項前段規定，應適用修正前法律之規定處罰。
六、核被告乙○○所為，係犯行為時刑法第一百八十五條之三服
    用酒類不能安全駕駛動力交通工具而駕駛之公共危險罪、同
    法第二百八十四條第一項前段之過失傷害罪，及同法第一百
    八十五條之四之肇事逃逸罪。被告酒醉駕車，因而致甲○○
    受傷，所犯過失傷害罪部分，應依道路交通管理處罰條例第
    八十六條第一項規定加重其刑。被告所犯上開三罪間，罪名
    互異，行為不同，係分別起意，應分論併罰。
七、原審以被告罪證明確，而適用修正後刑法第二條第一項前段
    ，行為時刑法第一百八十五條之三、第一百八十五條之四、
    第二百八十四條第一項前段，修正前刑法第五十一條第五款
    ，道路交通管理處罰條例第八十六條第一項，刑法施行法第
    一條之一，並審酌本件被告固然坦承大部分犯罪事實，且已
    賠償被害人部分損失，此有其提出之清償統計資料一份在卷
    可考（偵查卷第六十二頁至第六十九頁），惟酒後駕車致生
    事故之情形，甚為常見，而交通意外動輒造成死傷，更屬眾
    所周知之事實，政府並屢次大力宣導不得酒後駕車，被告自
    難諉為不知，然其僅因貪圖一時方便，貿然酒後駕車上路，
    枉顧其他用路人生命、財產之安全，顯有科處刑罰，督促其
    重視交通安全之必要，被告此次酒後測得之呼氣中所含酒精
    濃度達每公升０點六九毫克，相當於前揭第三級酒醉程度，
    兼之駕車不知謹慎，以致自後追撞許瑞祺騎乘之重機車肇事
    ，致機車乘客甲○○受傷，且傷勢不輕，而被告追撞前車肇
    事，就事故發生純屬其自己之責任，肇事後因畏懼承擔相關
    民、刑事責任，未能留下善後，反駕車逕自離去，其行車時
    怠忽用路人之行車安全，肇事後則希冀僥倖逃避責任，心態
    委不足取，綜合全案情節，仍不宜輕縱等一切情狀，分別量
    處被告服用酒類，不能安全駕駛動力交通工具而駕駛，處有
    期徒刑二月；又因過失傷害人，處有期徒刑三月；又駕駛動
    力交通工具肇事致人受傷而逃逸，處有期徒刑八月；並定其
    應執行有期徒刑十一月。
八、經核原判決上開認事用法，洵無違誤，量刑亦屬妥適。被告
    上訴否認有肇事逃逸之犯行，辯稱不知有撞到人，並請求從
    輕量刑等語。惟查：(一)被告騎乘重機車撞傷許瑞祺及其附載
    之乘客甲○○後，並未下車察看，即逕自離去，其肇事逃逸
    之犯行明確，已如前述。且按證據之取捨及證據證明力如何
    ，均屬事實審法院得自由裁量、判斷之職權，苟其此項裁量
    、判斷，並不悖乎通常一般之人日常生活經驗之定則或論理
    法則，又於判決內論敘其何以作此判斷之心證理由者，即不
    得任意指摘其為違法。原判決既已綜核全部卷證資料，詳加
    斟酌論斷，敘明其所憑之證據及認定之理由，俱有卷存之證
    據資料可資覆按，自不得任意指為違法，被告上訴仍否認犯
    行，自無可採。(二)又按量刑之輕重，係屬事實審法院得依職
    權自由裁量之事項，苟已斟酌刑法第五十七條各款所列情狀
    ，而未逾越法定刑度，不得遽指為違法。原判決就被告犯罪
    情節，已在事實欄明白認定，及於理由欄詳加論斷，最後
    明審酌被告固然坦承大部分犯罪事實，且已賠償被害人部分
    損失，此有其提出之清償統計資料一份在卷可考，惟酒後駕
    車致生事故之情形，甚為常見，而交通意外動輒造成死傷，
    更屬眾所周知之事實，政府並屢次大力宣導不得酒後駕車，
    被告自難諉為不知，然其僅因貪圖一時方便，貿然酒後駕車
    上路，枉顧其他用路人生命、財產之安全，顯有科處刑罰，
    督促其重視交通安全之必要，被告此次酒後測得之呼氣中所
    含酒精濃度達每公升０點六九毫克，相當於前揭第三級酒醉
    程度，兼之駕車不知謹慎，以致自後追撞許瑞祺騎乘之重機
    車肇事，致機車乘客甲○○受傷，且傷勢不輕，而被告追撞
    前車肇事，就事故發生純屬其自己之責任，肇事後因畏懼承
    擔相關民、刑事責任，未能留下善後，反駕車逕自離去，其
    行車時怠忽用路人之行車安全，肇事後則希冀僥倖逃避責任
    ，心態委不足取，綜合全案情節，仍不宜輕縱等一切情狀，
    分別量處有期徒刑；並定其應執行有期徒刑十一月。原審就
    刑罰裁量職權之行使，既未逾越法律所規定之範圍，亦無濫
    用權限之情形，自難認其量刑有何不當，被告上訴猶請求從
    輕量刑，難認有理由，應予駁回。
據上論斷，應依刑事訴訟法第368條，判決如主文。
本案經檢察官吳慧蘭到庭執行職務。
中　　華　　民　　國　　96　　年　　4 　　月　　27　　日
　　　　　　　　　刑事第五庭審判長法　官  吳　敦
  　　　　　　　　　　　　　　　　法  官  陳祐治
        　　　　　　　　　　　　　法  官  吳啟民
以上正本證明與原本無異。
肇事逃逸部分如不服本判決，應於收受送達後十日內向本院提出
上訴書狀，其未敘述上訴之理由者並得於提起上訴後十日內向本
院補提理由書（均須按他造當事人之人數附繕本）。
                                  書記官  江采廷
中　　華　　民　　國　　96　　年　　5 　　月　　1 　　日
附錄：本案論罪科刑法條全文
中華民國刑法第185條之3（重大違背義務致交通危險罪）
服用毒品、麻醉藥品、酒類或其他相類之物，不能安全駕駛動力
交通工具而駕駛者，處1 年以下有期徒刑、拘役或3 萬元以下罰
金。
中華民國刑法第284條（過失傷害罪）
因過失傷害人者，處 6 月以下有期徒刑、拘役或 5 百元以下罰
金，致重傷者，處1 年以下有期徒刑、拘役或5 百元以下罰金。
從事業務之人，因業務上之過失傷害人者，處 1 年以下有期徒刑
、拘役或1 千元以下罰金，致重傷者，處3 年以下有期徒刑、拘
役或2 千元以下罰金。
中華民國刑法第185條之4（肇事遺棄罪）
駕駛動力交通工具肇事，致人死傷而逃逸者，處 6 月以上 5 年
以下有期徒刑。
      附  件
┌──┬───────┬───────┬──────────┐
│相關│修正前條文    │修正後條文    │新舊法比較          │
│法令│              │              │                    │
├──┼───────┼───────┼──────────┤
│本案│刑法第三十三條│刑法第三十三條│1.刑法第一百八十五條│
│罰金│：「主刑之種類│：「主刑之種類│  之三之公共危險罪、│
│刑之│如左：一、死刑│如下：一、死刑│  第二百八十四條第一│
│下限│。二、無期徒刑│。二、無期徒刑│  項前段之過失傷害罪│
│    │。三、有期徒刑│。三、有期徒刑│  均未規定罰金刑之下│
│    │：二月以上十五│：二月以上十五│  限，應引用左列舊法│
│    │年以下。但遇有│年以下。但遇有│  規定補充，即最低各│
│    │加減時，得減至│加減時，得減至│  可處銀元一元之罰金│
│    │二月未滿，或加│二月未滿，或加│  ，過失傷害罪部分並│
│    │至二十年。四、│至二十年。四、│  應依罰金罰鍰提高標│
│    │拘役：一日以上│拘役：一日以上│  準條例第一條前段規│
│    │，二月未滿，但│，六十日未滿。│  定提高為銀元十元之│
│    │遇有加重時，得│但遇有加重時，│  罰金，上開二罪之罰│
│    │加至四個月。五│得加至一百二十│  金刑再依現行法規所│
│    │、罰金：一元以│日。五、罰金：│  定貨幣單位折算新臺│
│    │上」          │新臺幣一千元  │  幣條例第二條規定，│
│    │              │以上，以百元  │  分別折算為新臺幣三│
│    │              │計算之」      │  元、三十元。      │
│    │              │              │2.修正後上開二罪最低│
│    │              │              │  均僅得處新臺幣一千│
│    │              │              │  元之罰金。        │
│    │              │              │3.比較結果，以修正前│
│    │              │              │  之法律，對被告較為│
│    │              │              │  有利。            │
├──┼───────┼───────┼──────────┤
│宣告│刑法第五十一條│刑法第五十一條│1.修正前刑法對宣告多│
│多數│第五款：「數罪│第五款：「數罪│  數有期徒刑者，應於│
│有期│併罰，分別宣告│併罰，分別宣告│  各刑中最長期以上，│
│徒刑│其罪之刑，依左│其罪之刑，依下│  各刑合併之刑期以下│
│者，│列各款定其應執│列各款定其應執│  ，定其刑期，但不得│
│得定│行者：五、宣告│行者：五、宣告│  逾二十年。        │
│應執│多數有期徒刑者│多數有期徒刑者│2.修正後刑法除延長為│
│行刑│，於各刑中之最│，於各刑中之最│  不得逾三十年外，其│
│之上│長期以上，各刑│長期以上，各刑│  餘並無不同。      │
│、下│合併之刑期以下│合併之刑期以下│3.比較可能之最長刑期│
│限  │，定其刑期。但│，定其刑期。但│  結果，以修正前刑法│
│    │不得逾二十年」│不得逾三十年」│  較有利於被告。    │
└──┴───────┴───────┴──────────┘
